# 这家公司资产划转处理是否正确？

提问人：polariswong 时间：2020-04-18 08:05:21
《深圳能源集团股份有限公司董事会七届一百零七次会议决议公告》披露：会议审议通过了《关于公司燃气板块股权划转增资的议案》（本议案未达到应专项披露的事项标准），此项议案获得九票赞成，零票反对，零票弃权。
1.1.基本情况公司拟对所属燃气资产进行整合，将持有的中海石油深圳天然气有限公司（以下简称：中海石油深圳天然气）30%股权、广东大鹏液化天然气有限公司（以下简称：广东大鹏）4%股权、深圳大鹏液化天然气销售有限公司（以下简称：深圳大鹏）4%股权划转至全资子公司深圳能源燃气投资控股有限公司（以下简称：深能燃控）。公司将所持有的上述 3 家天然气公司股权按账面净值划转给深能燃控，获得深能燃控100%的股权支付。2.2.股股权划转方案因深能燃控是公司100%控股的子公司，本次划转具有合理商业目的，符合特殊性税务处理的相关规定，本次股权划转采取特殊性税务处理的划转方式。截至 2019 年 12 月 31 日，上述 3 家天然气公司股权账面净值为人民1,405,951,462.33元，深能燃控因本次股权划转对应增加注册资本和实收资本人民币50,000万元，其余账面净值人民币905,951,462.33元计入深能燃控资本公积（具体金额以交割日数据为准）。划转完成后，深能燃控的注册资本由人民币95,000万元增加至人民币145,000万元，本次股权划转前后公司持有的深能燃控股权100%保持不变。3.3.整整合目的及影响本次股权划转是公司内部为调整业务架构而实施资产整合，划转完成后，将形成以“集团公司—产业平台—经营单位”三级管控体系，有利于优化管控模式，理顺管理关系，提升运营效率。本次股权划转是公司合并报表范围内的股权结构调整，不会对公司的财务及经营状况产生影响。4.4.董事会审议意见同意公司将持有的中海石油深圳天然气30%股权、广东大鹏4%股权、深圳大鹏4%股权按账面净值划转至深能燃控，即公司以上述 3 家天然气公司的股权对深能燃控进行增资，获得深能燃控100%的股权支付。深能燃控因此次股权划转对应增加 注 册 资 本和 实 收 资 本 人 民 币 50,000 万 元 ， 其 余 账 面 净 值 人 民 币905,951,462.33元计入深能燃控资本公积（具体金额以交割日数据为准）。股权划转完成后，深能燃控的注册资本由人民币95,000万元增加至人民币145,000万元，由公司100%持有。 深圳能源集团股份有限公司 董事会二〇二〇年四月十七日
=================================================该公司向全资子公司划转持有的其他参股公司的股权（均未超过50%）。从上述资料可以看出，母子公司个别报表中均按账面净值进行会计处理，其中子公司还增资，部分确认了实收资本。
从母公司的角度来说，从上述资料中，能否看出是否属于具有商业实质？按账面净值处理是否合适？
从子公司角度来说，因为划转的股权均未超过50%，如无特殊情况，不属于同一控制下合并，那么子公司因为需要评估增资，此时按资产在原母公司账面价值来处理是否合适？是否该按经评估后的公允价值入账？

回答人：chenyiwei
会计上应作为以这些股权向子公司增资处理，被投资的子公司应按这些标的股权的评估值作为初始投资成本，确认为长期股权投资或者金融资产，对应贷记实收资本和资本公积。但在合并报表层面需抵销这部分增值。